

Alex Alonso Peña Pavez Ingeniero Civil Telemático

Teléfono: +56 9 57269318

E-mail: alex.ppavez@gmail.com

RESUMEN

Ingeniero Civil Telemático de la Universidad Técnica Federico Santa María con experiencia de programación en *Python* y desarrollo de modelos de Machine Learning. Alto interés en tópicos de Data Science e Inteligencia Artificial. Profesional ordenado, responsable con capacidad de trabajo en equipo y siempre con disponibilidad de aprender.

EDUCACIÓN

Grado de Ingeniero Civil Telemático.

(2011 - 2020)

Universidad Técnica Federico Santa María. Casa Central, Valparaiso.

Enseñanza media.

(2006 - 2009)

Liceo Oscar Castro Zúñiga. Rancagua.

EXPERIENCIA LABORAL

CAIMANLABS

Data & Analytics Business Analyst.

(junio 2021 – diciembre 2021)

Análisis de datos y consultorías a clientes. Labores de ingenieria de datos, disponibilización de bases para análisis, creación de dahsboards para reportería, automatización de procesos y flujos de información.

DIGEVO

Practicante y Memorista área Inteligencia Artificial. (enero 2019 - junio 2020)

Practica profesional y posterior desarrollo de tesis en Sistemas de Recomendación e Inteligencia Artificial.

DHEMAX INGENIEROS.

Práctica Industrial.

(enero 2018 - marzo 2018)

Programación en Java, diseño de motor de comunicaciones e investigación de protocolo de electromovilidad.

SOFTWARE

Programación

Avanzado

Python Java SQL C/C++

Intermedio

Javascript PHP CSS3 HTML Matlab R

Otras herramientas

Jupyter NotebookExcelWordLinuxQlikViewTableauGitNumpyScikit-learnPandasSeabornMatplotlibTensorflowKeras

CURSOS & CERTIFICADOS

Google Data Analytics Profesional Certificate.

Google (Coursera). Mayo 2021

AWS Fundamentals.

Amazon Web Services (Coursera). Noviembre 2020

Data Engineering, Big Data and ML on Google Cloud en Español.

Google Cloud Platform (Coursera). Noviembre 2020

Google IT Automation Profesional Certificate.

Google (Coursera). Noviembre 2020

INFORMACIÓN ADICIONAL

Linkedin: www.linkedin.com/in/alex-peña-pa

Github: https://github.com/Aruxkun